【裁判字號】    94,訴,1358
【裁判日期】    950303
【裁判案由】    損害賠償
【裁判全文】
臺灣臺中地方法院民事判決              94年度訴字第1358號
原      告  乙○○
訴訟代理人  曾耀聰律師
複  代理人  楊雯齡律師
被      告  丙○○
            東菱機電有限公司
上  一  人
法定代理人  戊○○
訴訟代理人  丁○○
當事人間請求損害賠償事件，經本院刑事庭裁定移送前來（94年
度中交簡附民字第11號），本院於民國95年2月17日言詞辯論終
結，判決如下：
    主    文
被告應連帶給付原告新臺幣柒萬玖仟貳佰參拾參元，及被告丙○
○自民國九十四年五月五日起，被告東菱機電有限公司自民國九
十四年四月十二日起，均至清償日止，按週年利率百分之五計算
之利息。
原告其餘之訴駁回。
訴訟費用由被告連帶負擔二十分之一，餘由原告負擔。
本判決原告勝訴部分得假執行。但被告東菱機電有限公司如以新
臺幣柒萬玖仟貳佰參拾參元為原告預供擔保，得免為假執行。
原告其餘假執行之聲請駁回。
    事實及理由
壹、本件被告丙○○經合法通知，未於最後一次言詞辯論期日到
    場，核無民事訴訟法第386條所列各款情形，爰依原告之聲
    請，由其一造辯論而為判決。
貳、原告起訴主張：
  一、緣被告丙○○係受僱於被告東菱機電有限公司（下稱東菱
      公司），民國93年8月24日16時55分許，被告丙○○駕駛
      車牌號碼7292-GA號自用小貨車，從臺中市○○○路367號
      前停車位由大德街往五常街方向駛出，依道路交通安全規
      則第94條第3項，及89條第2項規定，本應注意車前狀況，
      及汽車起步前，應顯示方向燈，注意前後左右有無障礙或
      車輛行人，並應讓行進中之車輛、行人優先通行，並隨時
      採取必要安全措施，以免發生碰撞之危險，而依當時情況
      ，亦無不能注意之情事，竟未注意及此，貿然撞及同向行
      駛，由原告騎乘車牌號碼QFC-670號重型機車，致原告受
      有右前臂、下背部、左膝多處挫傷及腰椎第一節骨折等傷
      害。案經臺中地方法院檢察署以93年度偵字第20609號、
      21923號提起公訴在案。另被告東菱公司為被告丙○○之
      僱用人，依法應連帶負損害賠償責任。茲將原告所受之損
      害，分列如次：１、醫療費用：共計新臺幣（下同）18,
      621元。２、看護費用：63,360元。原告受傷後，約有4個
      月無法自己行走，生活均需依賴原告之妻林詩庭照顧。爰
      依基本工資每月15,840元計算，請求4個月之看護費用共
      63,360元。３、無法工作及喪失勞動能力之損害賠償：
      2,225,202元。原告本任職於大濟禮儀社，必須從事搬運
      屍體等粗重工作，因此次車禍目前宜繼續門診追蹤及休養
      ，不宜粗重工作，已無法繼續原本之工作，受傷前原告每
      月薪資28,000元，至少減損80%之工作能力，又原告係43
      年9月2日出生，至103年9月2日滿60歲退休，自車禍發生
      之日93年8月24日至103年9月2日，共10年又9日，以10年
      計算，再依霍夫曼式第一年不扣除中間利息，10年之係數
      為8.278283，依此計算，原告減少勞動能力之損失共計
      2,225,202元（28,000×12月×8.278283×80%=2,225,
      202）。４、精神慰撫金：550, 000元。原告無端受害，
      身心俱受重創，而家中原本已極度困窘之經濟更加雪上加
      霜，時而捉襟見肘，只能以現金卡借貸以補不足，又原告
      於車禍發生後，除受病痛折磨，且因被告方面拒不理賠，
      已導致「重鬱症，復發，重度未提及精神病性等情形，本
      件車禍已造成原告在精神受有極大痛苦。查原告名下無財
      產，學歷為國小畢業，未曾擔任社團或公司負責人，爰請
      求精神慰撫金550,000元。原告所受上開損害共計2,857,
      183元，依過失相抵比例原告負擔3成，被告丙○○以7成
      計算，原告得請求被告連帶賠償2,000,028元，爰減縮以
      整數200萬元請求被告連帶賠償等語。
  二、本件被告丙○○係以被告東菱公司為僱用人投勞保，客觀
      上已難謂被告東菱公司非僱用人，又依訴外人大衛營大樓
      管理委員會寄送鈞院之「停車設備保養契約書」，及該大
      樓管委會於該契約書下方註明「當天係由丙○○先生到本
      大樓維修保養」字樣，足見車禍發生當天確係因為被告東
      菱公司與訴外人大衛營大樓管理委員會有保養合約，被告
      丙○○受僱於被告東菱公司，因此至該大樓進行維修保養
      ，並持被告東菱公司所使用之「東開機電有限公司」修護
      單讓大衛營大樓簽收確認。是客觀以論，被告丙○○係以
      被告東菱公司名義從事服務工作，外人並無法判斷被告丙
      ○○非被告東菱公司之受僱人，是不論其實質上與被告東
      菱公司係僱傭契約或承攬契約，均應認定二者間有僱傭關
      係存在。再者，被告丙○○於事發當日至大衛營大樓工作
      ，甫工作完畢時，駕駛停在該大樓前面之自小貨車欲離去
      ，不慎撞及原告，而平時被告丙○○係開該車外出工作，
      車上載有工作所需之扳手、電扳鉗等大批工具，故駕駛該
      自小貨車乃被告丙○○執行職務所必要之行為，因此本件
      事故之發生，當屬被告丙○○執行職務之行為。
  三、又原告於本件車禍發生後，雖部分係因本身患有肝病等，
      以致無法開刀，然被害人特殊體質對因果關係的成立無影
      響，加害人不得主張被害人患有特殊體質而不負侵權責任
      。
  四、私立中國醫藥大學附設醫院94年12月9日回函雖稱：「第
      一腰椎壓迫性骨折發生時間及其原因，應無法正確判斷。
      」然查，原告在本件車禍發生前係在大濟禮儀社工作，本
      件車禍發生後，原告即無法繼續工作，此業經證人何銘詳
      到庭證述甚詳。是不論原告第一腰椎壓迫性骨折發生時間
      及其原因，是否因車禍所直接造成，或者原本即有（事實
      上原本並無），至少在車禍發生之前，原告尚可正常工作
      ，車禍發生後即如中國醫藥大學附設醫院上開回函所稱：
      「病患腰椎之病況…由於背痛及腳麻會影響以上功能甚鉅
      」「由於背痛及腳麻，故會影響日常生活能力及工作能力
      。」，已無法工作，直至94年11月22日，原告尚與主治醫
      師接洽手術治療事宜，原本排定94年12月12日開刀，然因
      危險性過高，原告至今猶不敢接受開刀，以致至今猶無法
      工作。可見原告無法工作與車禍之發生間，確有因果關係
      存在。
  五、並聲明：被告應連帶給付原告200萬元，及其中被告丙○
      ○自起訴狀繕本送達翌日起，被告東菱公司自追加起訴狀
      送達翌日起，均至清償日止，依週年利率5%計算之利息；
      原告願供擔保，請准宣告假執行。
參、被告東菱公司抗辯：
  一、被告丙○○並非被告東菱公司之受僱人，被告東菱公司與
      訴外人大衛營大樓管理委員會簽訂停車設備保養契約書，
      期間自92年9月1日至93年8月31日，保養其位於臺中市○
      ○○路367號地下1、2樓機械式停車設備之服務，被告東
      菱公司將該工程之轉包予被告丙○○，是被告丙○○與被
      告東菱公司間僅為承攬關係，而由被告東菱公司支付被告
      丙○○有關大衛營大樓之承攬費用。再者，觀之被告丙○
      ○從事之工作有修理機器（車位機械）及電梯工作兩種，
      且尚經營多處大樓等停車設備保養之維護工作，若被告丙
      ○○係由被告東菱公司所僱用，衡情無自行在外另從事多
      處大樓維修工程，並從事電梯工作之理。再者，被告丙○
      ○若係被告東菱公司之員工，應至被告東菱公司上班，然
      被告丙○○未曾有至被告東菱公司上班打卡或其他出勤紀
      錄，亦未支領薪水，且若其受僱於被告東菱公司，理應駕
      駛公司之車輛出勤，然被告丙○○卻駕駛其所有之車輛，
      且被告東菱公司對於被告丙○○之時間及工作行為，均無
      法指示、指揮及控制；至被告丙○○投保於被告東菱公司
      ，乃因被告丙○○從事危險工作，一時無法勞保，被告東
      菱公司體恤被告丙○○承攬被告東菱公司機械車位保養維
      修工作，始將其勞保暫寄於被告東菱公司。綜上，被告丙
      ○○確實並非被告東菱公司之受僱人。
  二、被告丙○○發生車禍之地點，已離開大衛營大樓，自非執
      行職務，且被告東菱公司在93年8月僅有二次在該大樓實
      施車位保養維修，即8月6日及8月20日，至於同年月24日
      並無在該大樓實施保養維修，另自93年9月1日起該大樓之
      停車設備保養契約由丙○○與大樓承攬，顯然同年8月24
      日丙○○係去商談承攬契約情事，否則是去做電梯保養，
      而與被告東菱公司無關。
  三、原告提出之醫療費用，依其診斷證明原告有「腰椎第一節
      骨折，也有Ｃ型病毒性肝炎，因其他內科疾病，手術危險
      性高，不宜粗重工作，甲狀腺機能亢進，肝功能異常，因
      有上述疾病需長期門診追蹤治療」，足見其醫藥費之支出
      並不完全與車禍有關，故無關係部分應予剔除。再者，依
      原告之傷勢，顯示其僅有右前臂、下背部、左膝多處挫傷
      等傷害，並無看護之必要。另原告稱其於訴外人大濟禮儀
      社工作，職稱為業務經理，受傷前每月薪資28,000元，然
      既為業務經理，何需從事粗重工作？且證人甲○○證言亦
      有不實。再依原告患有Ｃ型病毒肝炎，甲狀腺機能亢進，
      肝功能異常，根本不適合工作，故原告似係因身體健康之
      故而無法從事粗重工作。原告提出之「重鬱症，復發，重
      度未提及精神病性」之診斷證明書，亦不能證明與車禍有
      關。又原告精神慰撫金之請求過高等語。
  四、並聲明：駁回原告之訴及假執行之聲請；如受不利判決，
      願供擔保請准宣告免為假執行。
肆、被告丙○○未於言詞辯論期日到場，亦未提出書狀作何聲明
    或陳述。
伍、本院之判斷：
  一、原告主張被告丙○○於93年8月24日16時55分許駕駛車牌
      號碼7292-GA號自用小貨車，從臺中市○○○路367號前停
      車位由大德街往五常街方向駛出，由路邊起步行駛時疏未
      讓行進中車輛先行，且疏未顯示方向燈，未注意前後左右
      有無障礙或車輛行人，並隨時採取必要安全措施之過失，
      致撞及同向行駛，由原告騎乘車牌號碼QFC-670號重型機
      車，致原告受有右前臂、下背部、左膝多處挫傷等傷害。
      案經臺中地方法院檢察署以93年度偵字第20609號、21923
      號提起公訴在案等事實，被告丙○○已於相當時期受合法
      之通知，均未到場或提出書狀表示爭執，應視同自認，另
      被告東菱公司對上開事實表示不清楚，亦未予否認，亦應
      認為不爭執，是原告主張上開事實，應認為真實。
  二、原告復主張其因上開車禍併受有腰椎第一節骨折之傷害，
      惟此為被告東菱公司所否認，原告固提出多紙診斷證明書
      為證，然查，原告於本件所提出距離車禍急診最近之中國
      醫藥大學附設醫院93年9月2日之診斷證明書僅記載「右前
      臂、下背部、左膝多處挫傷」，另其於偵查中提出該院94
      年10月14日診斷證明書亦為同前記載（見臺中地方法院檢
      察署93年度偵字第20609號卷宗第20頁），至93年11月4日
      及94年2月17日94年3月24日之診斷證明書始記載加入「腰
      椎第一節骨折」，則該腰椎第一節骨折之傷害與上開車禍
      有無關連，顯非無疑。經本院向中國醫藥大學附設醫院函
      查結果，該院於94年10月7日函覆：病患於93年8月24日至
      急診求診，當時ｘ光之腰椎骨折並不明顯，後持續門診追
      蹤，發現情況未改善而張醫師安排後續治療等語，此有該
      院94年10月7日院歷字第0941003871號函附卷可憑（見本
      院卷第132頁），本院續予函查，該院函覆：「急診室回
      覆關於第一腰椎有無事項：病患之第一腰椎有輕微之壓迫
      性骨折痕跡，惟此骨折發生時間究竟是新發生或陳舊性骨
      折遺留之變化無法清楚判斷（Ｘ光判讀之放射性醫師亦無
      法明確判斷）故向大院陳述骨折不明顯。其餘事項因涉及
      神經外科專業，能否請神經外科醫師回覆。鄭宜昌」、「
      神經外科：第一腰椎壓迫性骨折發生時間及其原因，應無
      法正確判斷。」，此有該院94年12月9日院管歷字第
      0941204790號函附卷可憑（見本院卷第165-168頁）。是
      原告之腰椎第一節骨折是否因上開車禍所致，尚屬不能證
      明，原告併為此項主張，即不可採。
  三、按因故意或過失，不法侵害他人之權利者，負損害賠償責
      任，民法第184條第1項前段定有明文。查被告丙○○駕駛
      車輛由路邊起步時疏未注意讓行進中車輛先行，並隨時採
      取必要安全措施，致撞及原告而使原告受傷，自應負侵權
      行為之損害賠償責任。次按受僱人因執行職務，不法侵害
      他人之權利者，由僱用人與行為人連帶負損害賠償責任，
      民法第188條第1項前段亦定有明文。又按民法第188條僱
      用人責任之規定，係為保護被害人而設，故所稱之受僱人
      ，應從寬解釋，不以事實上有僱傭契約者為限，凡客觀上
      被他人使用，為之服勞務而受並監督者，均係受僱人。又
      受僱人因執行職務不法侵害他人之權利，不僅指受僱人因
      執行其所受命令或委託之職務自體，或執行該職務所必要
      之行為，而不法侵害他人之權利者而言，即受僱人之行為
      ，在客觀上足認為與其執行職務有關，而不法侵害他人之
      權利者，亦應包含在內。原告主張被告丙○○係被告東菱
      公司之受僱人，因執行職務，不法侵害原告之身體，被告
      東菱公司應連帶負賠償之責，被告東菱公司則否認其係被
      告丙○○之僱用人及被告丙○○係於執行職務中發生本件
      車禍。經查：
  （一）被告東菱公司雖否認被告丙○○為其受僱人，並抗辯丙
        ○○是向該公司承攬位於臺中市○○○路367號大衛營
        大樓之地下一、二樓機械式停車設備之保養工作，該公
        司與大衛營大樓管理委員會簽訂停車設備保養契約書，
        該公司轉包與被告丙○○進行該大樓之停車設備保養云
        云，並舉證人己○○為證（見本院卷第145-147頁）。
        惟縱認被告丙○○與被告東菱公司間確係承攬關係，然
        查，被告丙○○係以被告東菱公司為投保單位加入勞工
        保險，加保日期為89年8月1日，退保日期為94 4月1日
        ，此有原告聲請本院查詢之勞保局電子閘門查詢作業
        ─被保險人投保資料查詢結果一件附卷可稽（見本院卷
        第50頁）。雖被告東菱公司抗辯：係因被告丙○○從事
        危險工作，一時無法投保勞保，被告東菱公司體恤被告
        丙○○承攬被告東菱公司機械車位保養維修工作，始將
        其勞保暫寄於被告東菱公司云云。惟依被告東菱公司上
        開所辯，亦足見被告丙○○有為該公司服勞務而受其監
        督之事實。次查，被告丙○○於車禍當日係自臺中市○
        ○○路367號前停車位駛出時發生事故，而臺中市○○
        ○路367號之大衛營大樓之地下停車場機械設備即係由
        被告東菱公司所承攬，且93年8月24日當日即係由被告
        丙○○至該大樓維修保養，此有該大樓管理委員會函送
        之該委員會與被告東菱公司簽訂之停車設備保養契約書
        一件及契約書下方註記之文字附卷可憑（見本院卷第80
        頁），足見車禍發生當天確係因為被告東菱公司與訴外
        人大衛營大樓管理委員會有保養合約，而被告丙○○係
        負責東菱公司所承攬之大衛營大樓之機械停車設備維修
        保養工作，因此至該大樓進行維修保養。綜上所述，客
        觀上，被告丙○○係以被告東菱公司名義從事服務工作
        而受該公司之監督，外人並無法判斷被告丙○○並非被
        告東菱公司之受僱人，依前揭說明，不論二被告之間實
        質上係僱傭契約或承攬契約，就本件認定被告東菱公司
        應否負擔僱用人之連帶責任之際，仍應認定被告東菱公
        司係被告丙○○之僱用人。是被告東菱公司一再抗辯被
        告與丙○○係承攬關係而非僱傭關係云云，並不影響本
        院前揭認定，併此說明。
  （二）其次，依前揭事實可認定被告丙○○於事發當日至大衛
        營大樓工作，工作完畢後，駕駛停在該大樓前面停車格
        之自小貨車欲離去之際，不慎撞及原告。被告東菱公司
        雖否認被告丙○○係至該大樓工作，惟與前揭事證不符
        ，應無可採。又被告東菱公司亦自承丙○○係承攬該公
        司在外承攬之大樓地下停車場機械停車位維修保養工作
        ，則被告丙○○自有駕車前往工作之必要，故其雖係駕
        駛自有之自小貨車前往，亦應認其駕車行為係屬執行職
        務所必要之行為，故被告丙○○於維修保養完畢離去之
        際，駕駛車輛與原告發生碰撞，亦應認係執行職務時發
        生侵權行為。
  （三）綜前所述，原告主張依民法第188條第1項之規定，請求
        被告東菱公司與被告丙○○負連帶賠償責任，自屬有據
        。
  四、茲就原告主張之各項損害有無理由，審酌如下：
  （一）醫療費用部分：原告主張其因上開車禍支出醫療費用18
        ,621元，並提出診斷證明書影本11紙、收據影本25紙為
        據。惟被告東菱公司抗辯：原告患有其他疾病，其醫療
        費用支出不全部與車禍有關，無關者應予剔除云云。查
        原告因本件車禍而受有右前臂、下背部、左膝多處挫傷
        等傷害，已如前述，又原告係因腰部挫傷而自93年9月2
        日起至93年11月13日止在張輝營診所就診共支出3,200
        元、另因右背挫傷、瘀傷而自93年8月24日起至93年8月
        31日止在立新診所就診支出8,200元，合計11,40 0元，
        此有張輝營診所診斷證明書2紙、收據2紙、立新診所診
        斷證明書1紙、收據6紙附卷可憑（見本院卷第24 -28、
        30、32頁），是上開11,400元之費用，應可證明係原告
        因本件車禍受傷支出之醫療費用。另原告提出之中國醫
        藥大學附設醫院收據之就診科別分別為「423」及「324
        」，其中「423」為急重症外科，「324」為神經外科，
        此經本院向該院查明，此有本院95年1月19日公務電話
        紀錄二紙附卷可憑，是其中急重外科部分應可認定與原
        告因本件車禍所受之傷害有關，該部分費用共計1,790
        元（410＋50＋1330=1790）；另神經外科部分合計
        5,931 元（350＋550＋900＋490＋330+330+430+310+4
        10+151+530+430+310+410=5,931），則不能證明因原告
        車禍所受傷害而支出，則該部分費用即應予以剔除。綜
        上，原告因本件車禍受傷所受之醫療費用損害應為13,1
        90元（8,200+3,200+1,790=13,190），原告就此部分所
        為請求，即應准許，其餘請求，即不能准許。
  （二）看護費用部分：原告主張其受傷後，約有4個月無法自
        己行走，生活均需依賴原告之妻林詩庭照顧。爰依基本
        工資每月15,840元計算，請求四個月之看護費用共63,3
        60元云云。被告東菱公司則否認原告有看護之必要。經
        查，依本院向中國醫藥大學附設醫院函查結果，該院函
        覆：「神經外科：第一腰椎壓迫性骨折發生時間及其原
        因，應無法正確判斷。至於腰椎椎間盤突出及狹窄與車
        禍應屬無關。於神外住院一日係病患要求手術治療（醫
        師偏向藥物治療，但經病患強烈要求手術才入院，住院
        後病患又要求出院，故住院僅一日，並無接受手術）。
        病患腰椎之病況，應仍可自行行走，背部可活動，但由
        於背痛及腳麻會影響以上功能甚鉅，至於影響之程度，
        無法很客觀的認定。由於背痛及腳麻，故會影響日常生
        活能力及工作能力。但是否須看護，醫師恐難判定（病
        患不需他人抽痰、餵食）  張正修」，此有該院94年12
        月9日院管歷字第0941204790號函附卷可憑。依前揭函
        文可知原告並無不能自理生活，而須人看護之情形，則
        原告主張受有看護費用之損害，即無可採。
  （三）無法工作及喪失勞動能力損害部分：原告又主張其因此
        次車禍目前宜繼續門診追蹤及休養，不宜粗重工作，已
        無法繼續原本之工作，且至少減損80%之工作能力，受
        有減少勞動能力之損失共計2,225,202元云云。惟被告
        東菱公司亦否認依原告所受傷害而受有此項損失。經查
        ，依前開中國醫藥大學附設醫院94年12月9日院管歷字
        第0941204790號函文可知原告之腰椎第一節骨折並不能
        證明因本件車禍所致，且其腰椎椎間盤突出及狹窄與車
        禍亦屬無關，則其背痛及腳麻，固會影響日常生活能力
        及工作能力，惟不能證明與本件車禍有關，是亦不能證
        明原告因本件車禍受有此項損害，原告此部分主張亦不
        可採。
  （四）精神慰撫金部分：原告主張其在車禍發生後，受病痛折
        磨，且被告方面拒不理賠，已導致「重鬱症，復發，重
        度未提及精神病性行為」云云，固據提出診斷證明書乙
        份為證，惟被告東菱公司否認其患有「重鬱症，復發，
        重度未提及精神病性行為」與本件車禍有關，經查，原
        告就此亦未再予舉證證明，是尚不足證明其所患上開疾
        病與本件車禍有關。次查，原告因本件車禍而受有右前
        臂、下背部、左膝多處挫傷等傷害，自受有精神及肉體
        上之痛苦，原告據此請求被告賠償慰撫金，自屬有據。
        又查原告學歷為國小畢業，名下並無財產，未曾擔任社
        團或公司負責人，此為被告所不爭執，另原告主張其曾
        任職於大濟禮儀社，月薪約2萬至3萬元，此經證人即大
        濟禮儀社負責人甲○○結證屬實，被告東菱公司雖否認
        原告受僱於大濟禮儀社，惟原告聲請本院函調之原告於
        92年間向復華商業銀行申辦之信用卡申請書上記載原告
        任職於「大濟公司」，另原告於92年間向大眾銀行申請
        現金卡之申請書上亦記載原告任職於「大濟禮儀公司」
        ，此有復華商業銀行股份有限公司95年1月6日復信卡字
        第0940000003號函、大眾業銀行回函附卷可證，是應可
        證原告確曾任職於大濟禮儀社；再查被告丙○○係以維
        修電梯或停車場機械設備為業，其名下有房地各一筆、
        汽車二部、財產總額約489,586元，此有本院查詢稅務
        電子閘門財產得調件明細表一件附卷可證（見本院卷第
        68-70頁），復查被告東菱院公司登記資本額為50萬元
        ，此有該公司基本資料查詢表在卷可憑（見本院卷第57
        頁）。爰審酌原告所受上開傷害，及原告、被告上開身
        分、財產、地位等相關情況，認原告請求精神慰撫金
        100,000元，為屬相當，原告逾此範圍所為請求，即屬
        過高，不能准許。
  （五）綜上，原告得請求被告連帶賠償之金額為醫療費用13,1
        90元及慰撫金100,000元，合計113,190元。
  五、末按，損害之發生或擴大，被害人與有過失者，法院得減
      輕賠償金額，或免除之，民法第217條第1項定有明文。查
      被告丙○○駕駛自小貨車，從路旁停車位駛出時，本應注
      意汽車起步前，應注意前後左右有無障礙或車輛，並應讓
      行進中之車輛優先通行，並隨時採取必要安全措施，以免
      發生碰撞之危險，而依當時情況，亦無不能注意之情事，
      竟未注意及此，貿然撞及同向行駛之駕駛機車之原告，而
      原告亦有疏未注意車前狀況之過失，
      本件事故經臺灣臺中地方法院檢察署囑託鑑定結果，亦認
      被告丙○○駕駛自小貨車由路邊起步時未讓行進中之原告
      車輛先行，為肇事主因，另原告駕駛重機車疏未注意車前
      狀況，為肇事次因，此有臺灣省臺中市區車輛行車事故鑑
      定委員會鑑定意見書一件附於臺灣臺中地方法院檢察署93
      年度發查字第3972號偵查卷宗可憑，是依原告與被告丙○
      ○之上開過失情形，應認原告應負擔3成之責任，被告丙
      ○○應負擔7成之責任，此亦為原告所自認，則原告請求
      被告連帶賠償之金額，應減輕3成，即原告得請求被告連
      帶賠償79,233元（113,190x7/10=79,2 33）。
  六、從而，原告依侵權行為損害賠償請求權及僱用人責任之法
      律關係，請求被告連帶賠償原告79,233元，及自起訴狀繕
      本送達翌日起即被告丙○○自94年5月5日起，被告東菱公
      司自94年4月12日起，均至清償日止，按週年利率5%計算
      之利息，為有理由，應予准許，原告其餘請求，為無理由
      ，應予駁回。
  七、原告及被告東菱公司均陳明願供擔保，聲請宣告假執行或
      免為假執行，經核原告勝訴部分，本院命被告給付部分未
      逾50萬元，應依職權宣告假執行；並酌定相當之擔保金額
      ，准被告東菱公司預供擔保免為假執行；原告其餘假執行
      之聲請，因訴之駁回而失所依據，不予准許。
  八、因本案事證已臻明確，兩造其餘主張陳述及所提之證據，
      均毋庸再予審酌，附此敘明。
陸、訴訟費用及假執行宣告之依據：民事訴訟法第79條、第85
    第2項、第389條第1項第5款、第392條。
中    華    民    國    95    年    3    月     3     日
                  民事第三庭    法  官  張瑞蘭
正本係照原本作成。
如對本判決上訴，須於判決送達後20日內向本院提出上訴狀。
中    華    民    國    95    年    3    月     3     日
                                書記官  陳惠鈴


司法院資訊處製作；財團法人民間司法改革基金會備份。
